【裁判字號】    96,抗,9
【裁判日期】    970331
【裁判案由】    確定執行費用
【裁判全文】
福建高等法院金門分院民事裁定             96年度抗字第9號
抗  告  人
即  債務人  寰宇通工程有限公司
法定代理人  甲○○
相  對  人
即  債權人  金夏裝卸承攬股份有限公司
法定代理人  乙○○
上列抗告人因與相對人間確定執行費用額事件，對於中華民國96
年8月18日福建金門地方法院96年度執字第418號裁定提起抗告，
本院裁定如下：
    主  文
原裁定廢棄。
    理  由
一、按強制執行之費用，以必要部分為限，由債務人負擔，並應
    與強制執行之債權同時收取；債權人因強制執行而支出之費
    用，得求償於債務人者，得準用民事訴訟法第91條之規定，
    向執行法院聲請確定其數額，強制執行法第28條第1 項及第
    29條第1項分別定有明文；
二、相對人主張：兩造間請求返還工程款事件，經於民國96年 6
    月5日於鈞院95年度上字第5號成立訴訟上和解，抗告人同意
    給付相對人新臺幣二百六十五萬元，相對人即依此執行名義
    聲請原審以96年度執字第418 號執行抗告人之財產，惟該院
    96年7 月18日所為之分配表中，其中關於執行費用部分未依
    相對人之聲請正確計入據以分配，為此聲請依其主張列計以
    臻適法等語，並提出執行費收據等件為證（見原審執行卷第
    56 頁）。
三、抗告人則以：兩造成立之訴訟上和解其債權金額為二百六十
    五萬元，而相對人前所聲請假扣押執行之債權金額為三百萬
    元，則其顯有超額執行之情，故其超過部分之費用應非抗告
    人所應負擔，為此求為廢棄原裁定等語。
四、經查：
  (一)兩造於96年6月5日本院95年度上字第5 號成立訴訟上和解時
    ，其和解條款第一項約定：「被上訴人（按即抗告人）願給
    付上訴人（按即相對人）新臺幣二百六十五萬元」，第四項
    約定：「上訴人其餘請求拋棄」，第五項約定：「訴訟費用
    各自分擔」等情，有該和解筆錄正本一紙附於原審96年度執
    字第536 號執行卷宗外放證物袋內可稽。如果無訛，則兩造
    就雙方之實體權利，已因該和解之成立創設另一新的債權債
    務關係，相對人除該金額外，能否再行請求因執行所支出之
    費用，即非無疑。
  (二)本件相對人原係就原執行法院96年度執字第418號96年7月18
    日所製作之分配表，關於其中執行費用部分陳明意見，認應
    再列入其所主張之必要費用（見原審卷49頁，96年7 月25日
    分配筆錄），核其性質，似係對該分配表所載分配金額不同
    意而聲明異議，然其並未於分配期日一日前，向執行法院提
    出書狀異議，則就該部分金額，應已發生同意分配之效力（
    抗告人就該部分金額並未表示不同意）。從而，相對人能否
    再於分配期日後之96年7 月30日對於執行費用表示不同意見
    ，非無可議。且就分配金額有不同意者，應循強制執行法第
    39條以下更正分配表或分配表異議之訴之途徑解決，相對人
    於原審所為「陳述意見狀」（見原審卷81頁）是否即係聲請
    確定執行費用額，亦容有可疑。
五、綜上，兩造間既已成立訴訟上和解，相對人能否再行請求和
    解金額以外之債權，已非無疑？況對於分配金額之異議，應
    循法定程序請求救濟，相對人就此是否確有聲請確定執行費
    用額之意，亦有待釐清。原審未及詳酌，遽為抗告人應負擔
    執行費用額之裁定，尚有未合。原執行法院就此所為不利抗
    告人之裁定，容有未洽，抗告論旨指摘原裁定不當，聲明廢
    棄，為有理由，應發回原法院另為適法之處理。
六、據上論結，本件抗告為有理由，爰裁定如主文。
中    華    民    國    97    年    3     月    31    日
                  民事庭審判長法官 林勤純
                              法官 蔡新毅
                              法官 朱光仁
上開正本係照原本作成。
不得再抗告。
中    華    民    國    97    年    4     月     1    日
                             書記官 黃月瞳


司法院資訊處製作；財團法人民間司法改革基金會備份。
